【裁判字號】    92,易,968
【裁判日期】    920826
【裁判案由】    違反電子遊戲場業管理條例等
【裁判全文】
臺灣彰化地方法院刑事判決                          九十二年度易字第九六八號
    公  訴  人  臺灣彰化地方法院檢察署檢察官
    被      告  甲○○
右列被告因違反電子遊戲場業管理條例等案件，經檢察官聲請簡易判決處刑（九十一
年度偵字第八三０七號），本院認有刑事訴訟法第四百五十一條之一第四項但書之情
形，而改依通常程序審理判決如左：
        主  文
甲○○違反未依電子遊戲場業管理條例規定辦理營利事業登記，不得經營電子遊戲場
業之規定，處拘役伍拾日，如易科罰金，以參佰元折算壹日。扣案之電子遊戲機具「
滿貫大亨」壹台（含ＩＣ版壹塊）、新臺幣肆仟參佰肆拾元均沒收。
        事  實
一、甲○○明知自民國八十九年二月三日電子遊戲場業管理條例公布施行後，未依電
    子遊戲場業管理條例規定辦理營利事業登記者，不得經營電子遊戲場業，竟未經
    主管機關核准，且未辦理營利事業登記，自九十一年十一月十七日起，在彰化縣
    二水鄉○○村○○路濁水溪段六十四地號上其所經營之台菖釣魚池擺設電子遊戲
    機「滿貫大亨」一台，插電營業供不特定人把玩娛樂，其玩法為每次以新臺幣（
    下同）十元硬幣投入上開電子遊戲機內，即可進行過關程序，總計有四關，全部
    過關後遊戲即行結束，違規經營電子遊戲場業。嗣於九十一年十一月二十四日十
    五時二十分許，為警在上址查獲，並扣得其所有之電子遊戲機「滿貫大亨」（含
    ＩＣ版一塊）一台及機具內之四千三百四十元。
二、案經彰化縣警察局田中分局報請台灣彰化地方法院檢察署檢察官聲請簡易判決處
    刑，本院認有刑事訴訟法第四百五十一條之一第四項但書之情形，而改依通常程
    序審理。
        理  由
一、右揭犯罪事實，業據被告甲○○於警、偵訊中及本院審理時坦承不諱，核與證人
    即查獲警員林政豐於本院之證述情節相符。此外，並有電子遊戲機具「滿貫大亨
    」一台（含ＩＣ版一塊）及機台內之四千三百四十元扣案可資佐證，足徵被告之
    自白與事實相符，本件事證業已明確，被告犯行堪以認定。
二、按電子遊戲場業管理條例第十五條規定：「未依本條例規定辦理營利事業登記者
    ，不得經營電子遊戲場業」；第二十二條規定：「違反第十五條規定者，處行為
    人一年以下有期徒刑、拘役或科或併科新台幣五十萬元以上二百五十萬元以下罰
    金」。而所謂電子遊戲場「業」，指「業務」而言。刑法上所謂業務，係以事實
    上執行業務者為標準，指以反覆同種類之行為為目的之社會的活動而言；執行此
    項業務，縱令欠缺形式上之條件，仍無礙於業務之性質。因此不論是否「專營」
    電子遊戲場業，亦不問經營是否需達「一定之規模」，即使於原本所營事業外，
    兼營電子遊戲場業，或所經營之電子遊戲場不具相當之規模，亦無礙於電子遊戲
    場業管理條例相關規定之適用。故若未辦理電子遊戲場業營利事業登記，在其所
    經營之場所擺設電子遊戲機經營電子遊戲場業，此項行為自屬已違反電子遊戲場
    業管理條例第十五條之規定，符合同條例第二十二條規定之構成要件，應依該法
    條論科。核被告所為，係違反電子遊戲場業管理條例第十五條之規定，應依同條
    例第二十二條之規定論處。爰審酌被告僅擺設一台電子遊戲機，及其犯罪動機、
    目的、方法、所生危害尚輕，犯後坦承犯行之態度等一切情狀，量處如主文所示
    之刑，並諭知易科罰金之折算標準。扣案之電子遊戲機具「滿貫不亨」（含ＩＣ
    版一塊）一台、四千三百四十元，係被告所有，供犯罪所用及所得之物，爰依刑
    法第三十八條第一項第二款、第三款之規定宣告沒收。
三、聲請簡易判決處刑書意旨另以：被告甲○○自九十一年十一月十七日起，在彰化
    縣二水鄉○○村○○路濁水溪段六十四地號上其所經營之台菖釣魚池擺設電子遊
    戲機「滿貫大亨」一台，連續與不特定之人賭博財物，其賭博方法係以投幣之方
    式賭玩，以十元之硬幣一枚投入機具與機檯對賭，押贏時得倍數不等之分數，不
    玩時分數可折合現金由機台下方退幣，押輸則賭金全歸被告所有，嗣於九十一年
    十一月二十四日十五時二十分許為警查獲，因認被告涉有刑法第二百六十六條第
    一項前段之賭博罪嫌云云。
    按犯罪事實應依證據認定之，無證據不得推定其犯罪事實；又不能證明被告犯罪
    者，應諭知無罪之判決，刑事訴訟法第一百五十四條、第三百零一條第一項分別
    定有明文。次按認定犯罪事實所憑之證據，雖不以直接證據為限，間接證據亦包
    括在內；然而無論直接或間接證據，其為訴訟上之證明，須於通常一般之人均不
    致有所懷疑，而得確信其為真實之程度者，始得據為有罪之認定，倘其證明尚未
    達到此一程度，而有合理之懷疑存在時，即無從為有罪之認定（最高法院七十六
    年度台上字第四九八六號判例參照）。本件公訴人認被告涉有前揭犯行，無非係
    以被告之自白及扣案之機具內有新臺幣四千三百四十元，並可退幣為論據。訊據
    被告堅決否認前開犯行，辯稱：該機具僅供自己或客人把玩，並不能兌換金錢及
    退幣等語。經查：扣案之電子遊戲機具「滿貫大亨」並無退幣孔，此有該機照片
    附卷可稽，及證人即查獲警員林政豐到院證述：扣案之電子遊戲機並無退幣孔等
    語明確。又扣案之電子遊戲機具「滿貫大亨」內雖有現金四千三百四十元，然被
    告業已供承係供自己或客人把玩使用，當然會有十元硬幣在其內，不能僅因其內
    有四百三十四個十元硬幣即認為係供作賭博之用。此外，復查無其他積極證據足
    以證明被告有賭博罪嫌，不能證明被告有此部分犯行，惟公訴人認被告此部分賭
    博犯行與前開有罪部分有牽連犯之裁判上一罪關係，爰不另為無罪之諭知，附此
    敘明。
據上論斷，應依刑事訴訟法第四百五十二條、第二百九十九條第一項前段，電子遊戲
場業管理條例第二十二條，刑法第十一條前段、第四十一條第一項前段、第三十八條
第一項第二款、第三款，罰金罰鍰提高標準條例第二條，判決如主文。
本案經檢察官廖曉萍到庭執行職務。
中      華      民      國      九十二      年    八    月    二十六    日
                                臺灣彰化地方法院刑事第一庭
                                    法      官  陳  秋  錦
右正本證明與原本無異。
如不服本判決，應於判決送達後十日內，向本院提出上訴狀（須附繕本）。
                                    法院書記官  于  淑  真
中      華      民      國      九十二      年    八    月    二十六    日
電子遊戲場業管理條例第二十二條：
違反第十五條規定者，處行為人一年以下有期徒刑、拘役或併科新臺幣五十萬元以上
二百五十萬元以下罰金。


司法院資訊處製作；財團法人民間司法改革基金會備份。
